【裁判字號】    97,簡上,135
【裁判日期】    970926
【裁判案由】    傷害
【裁判全文】
臺灣新竹地方法院刑事判決             97年度簡上字第135號
    上  訴  人
    即  被  告  甲○○
                          號1.
上列上訴人即被告因傷害案件，不服本院竹東簡易庭97年度竹東
簡字第86號，中華民國97年4月15日第一審簡易判決（聲請案號
：97年度偵字第761號），提起上訴，本院管轄第二審之合議庭
判決如下：
    主    文
上訴駁回。
    事    實
一、甲○○於民國96年10月21日晚上11時許，帶同丙○○○○前
    往新竹縣五峰鄉桃山村2鄰21號3樓之五峰消防分隊宿舍內抓
    姦，親見其配偶陳嘉榮與乙○○衣衫不整共處一室（陳嘉榮
    與乙○○涉犯妨害家庭案件，本院另案審理），竟基於傷害
    故意，朝乙○○之左臉頰摑掌1、2下，致乙○○受有左眼眶
    挫傷及下唇挫傷等傷害。
二、案經乙○○訴由新竹縣政府警察局橫山分局報告臺灣新竹地
    方法院檢察署檢察官偵查聲請簡易判決處刑。
    理    由
甲、程序方面：
一、按被告以外之人於審判外之言詞或書面陳述，除法律有規定
    者外，不得作為證據；又被告以外之人於審判外之陳述，雖
    不符合同法第159條之1至第159條之4之規定，但經當事人於
    審判程序同意作為證據，法院審酌該言詞陳述或書面陳述作
    成時之情況，認為適當者，亦得為證據。當事人、代理人或
    辯護人於法院調查證據時，知有第159條第1項不得為證據之
    情形，而未於言詞辯論終結前聲明異議者，視為有前項之同
    意，刑事訴訟法第159條第1項及第159條之5分別定有明文。
    經查：
（一）被告爭執行政院衛生署竹東醫院（下稱竹東醫院）於96年
      10 月23日出具之診斷證明書之真正性乙節，業據竹東醫
      院於97年8月15日以衛署竹東歷字第0970003154號函檢附
      告訴人乙○○之病歷摘要在卷可參，觀諸病歷摘要之診斷
      欄記載內容，核與卷附診斷證明書之診斷欄記載內容相符
      ，可認上開診斷證明書係從事業務之人於業務上所製作之
      紀錄文書，並無顯不可信之情況，依刑事訴訟法第159條
      之4第2款規定，具有證據能力。
（二）此外，本判決下列所引用之各該被告以外之人於審判外之
      陳述（包含書面陳述），除公務員職務上製作之紀錄文書
      ，並無顯不可信之情況，依刑事訴訟法第159條之4第1款
      規定，有證據能力外，其餘亦屬傳聞證據部分，檢察官、
      被告於本院準備程序中均表示沒有意見，且迄於言詞辯論
      終結前亦未聲明異議。本院審酌上開證據資料製作時之情
      況，尚無違法不當及證明力明顯過低之瑕疵，亦認為以之
      作為證據應屬適當，故揆諸前開規定，爰依刑事訴訟法第
      159條之5規定，認前揭證據資料均有證據能力。
乙、實體方面
一、訊據被告甲○○矢口否認有何傷害犯行，辯稱：我當時去抓
    姦時，當日情況很混亂，可能是我掀棉被的時候不小心碰觸
    到告訴人，並非摑掌2下，我並不是故意傷害告訴人，且傷
    勢也沒有那麼嚴重云云。經查：
（一）告訴人乙○○於事實欄所載時地遭被告摑掌左臉頰1、2下
      ，致告訴人受有左眼眶挫傷，且因矯正牙齒之牙套鐵絲走
      位致鐵絲割傷嘴唇而造成下唇挫傷等事實，業據證人即告
      訴人乙○○於警詢、偵訊中及本院準備程序指訴、證述綦
      詳（見97年偵字第761號偵查卷第15至16、27頁、本院卷
      第32至34頁），核與證人即被告之配偶陳嘉榮於警詢、偵
      訊證述情節大致相符（見同上偵查卷第17至18、28頁）。
（二）又證人即丙○○○○於警詢中證述：被告摑掌告訴人之情
      在卷可查（見同上偵查卷第19至21頁）。嗣於本院審理中
      ，就其陪同被告前往五峰消防分隊宿舍原因、被告摑掌告
      訴人等過程，明確證稱：96年10月21日晚上11時30分許，
      有與被告一起前往消防隊宿舍的樓上。當時來開門的人是
      消防隊的陳嘉榮，他穿著內褲打赤膊。被告一看到陳嘉榮
      就衝進去床邊，告訴人尖叫後，就拿棉被包住自己身上，
      因為當時告訴人身上沒有穿衣服，被告的動作是一連串，
      被告衝進去後就打告訴人耳光，我不記得打幾下，但是我
      有制止被告，被告還要求我去掀開告訴人身上棉被，被告
      自己要拍照，並要求我也要拍照。我跟被告說，妳已經達
      到你的目的，妳們同為女人不要弄得那麼難看，而且我也
      不方便拍女子的裸體照片。當場我有看到地上有衛生紙，
      我有跟被告說請她把地上的衛生紙用塑膠袋包好，當成日
      後證物，我就跟告訴人說我先到外面門口等，請告訴人將
      衣服穿好之後，先到消防隊隊部談，結果談不攏又移到新
      竹縣警察局橫山分局桃山派出所，妨害家庭這個案件是桃
      山派出所移送。我是奉橫山分局長的指派來會同處理本件
      妨害家庭。因為被告說她不相信五峰轄區的員警，她認為
      五峰轄區的員警與陳嘉榮、告訴人都認識，會有偏袒之虞
      ，甚至通風報信，當天跟我們一起去的人還包含新竹縣消
      防局第二大隊的大隊長、及其他長官。是被告請議員打電
      話給分局長，分局長指派我過去處理，整件事件完成之後
      ，經分局長的指示，妨害家庭案件移送桃山派出所。我看
      到被告確實有動手打告訴人耳光等語（見本院卷97年9月4
      日審理筆錄第3至5頁）。由上可知，因證人李長蒼與新竹
      縣五峰轄區之警員互不熟識，係受上級長官指示而陪同被
      告前往五峰消防分隊宿舍處理妨害家庭案件，且證人與被
      告、告訴人、被告之配偶均不相識，本案相關人等之恩怨
      情仇均與證人無涉，較之本案其他證人身分，核屬本案最
      公正、無利害關係、無預設立場之證人，是認證人李長蒼
      之上開證詞堪足採信。
（三）此外，有竹東醫院於96年10月23日出具之診斷證明書附卷
      可稽（見同上偵查卷第9頁）。
（四）至被告辯稱：掀棉被的時候不小心碰觸到告訴人乙節。經
      查：觀諸上開診斷證明書記載內容，告訴人所受傷勢為「
      左眼眶挫傷、下唇挫傷、右前臂挫傷」，其中「左眼眶挫
      傷、下唇挫傷」係遭被告摑掌所致，已如前述；而「右前
      臂挫傷」係因被告與告訴人拉扯棉被所致，亦據告訴人於
      本院準備程序中指訴明確（見本院卷第34頁），此部位核
      與卷附照片內告訴人所包裹之棉被位置大致相符，可見被
      告將2部位之傷勢混為一談，殊難為被告有利之認定。
（五）綜上所述，本件事證已臻明確，被告傷害之犯行，堪予認
      定，自應依法予以論罪科刑。
二、核被告所為，係犯刑法第277條第1項之傷害罪。
三、原判決認被告罪證明確，適用刑法第277條第1項、第42條第
    3項前段，刑法施行法第1條之1等規定，量處被告罰金新臺
    幣2千元，如易服勞役以新臺幣1千元折算1日，經核其認事
    用法均無不合。爰審酌被告傷害告訴人，實不足取，並審及
    被告親見配偶與告訴人妨害家庭情事，一時怒不可抑而摑掌
    告訴人，暨被告飾詞狡辯、否認犯行等一切情狀，認原判決
    量刑亦稱妥適，被告上訴猶否認犯行，為無理由，應予駁回
    。
四、據上論斷，應依刑事訴訟法第455條之1第3項、第368條，判
    決如主文。
本案經檢察官洪裕翔到庭執行職務。
中    華    民    國    97    年    9     月    26    日
                  刑事第三庭審判長法  官  賴淑敏
                                  法  官  林惠君
                                  法  官  黃美文
以上正本證明與原本無異。
不得上訴。
中    華    民    國    97    年    9     月    26    日
                                  書記官  陳怡芳


司法院資訊處製作；財團法人民間司法改革基金會備份。
